【裁判字號】    90,易,1087
【裁判日期】    900611
【裁判案由】    違反電子遊戲場業管理條例
【裁判全文】
臺灣臺中地方法院刑事判決                          九十年度易字第一０八七號
    公  訴  人  臺灣台中地方法院檢察署檢察官
    被      告  丙○○
右列被告等因違反電子遊戲場業管理條例案件，經檢察官聲請以簡易判決處刑（九十
年度偵字第二九二一號），本院改依通常程序判決如左：
    主  文
丙○○共同違反未依電子遊戲場業管理條例規定辦理營利事業登記者，不得經營電子
遊戲場業之規定，處拘役貳拾日，如易科罰金，以參佰元折算壹日。緩刑貳年，緩刑
期內付保護管束。扣案電子遊戲機壹台、代幣貳拾枚均沒收。
    事  實
一、丙○○未依電子遊戲場業管理條例規定辦理營利事業登記，竟與綽號「驊恩」之
    甲○○（另案偵辦中）基於犯意聯絡，自民國（下同）八十九年十二月三十一日
    起，由甲○○在丙○○所經營設於台中縣大雅鄉○○路○段三四七號旁之「阿西
    檳榔攤」內設置大舞台之電子遊戲機一台供不特定人以投入代幣方式把玩益智娛
    樂，丙○○並參與實施為客人兌換代幣行為，而共同經營電子遊戲場業。嗣於八
    十九年十二月六日十七時二十五分許，在上址為警查獲，並扣得甲○○所有，供
    經營電子遊戲場業所用之大舞台電子遊戲機一台及代幣二十枚。
二、案經台中縣警察局豐原分局報請臺灣台中地方法院檢察署檢察官檢察官偵查後聲
    請以簡易判決處刑。
    理  由
一、訊業據被告丙○○固坦承有於前開時地擺設前開電子遊戲機之事實，然辯稱：前
    開電子遊戲機係甲○○放在她所經營之前開檳榔攤那裡賣，是朋友介紹給他放的
    ，並沒有給客人玩，只有她好奇有去玩等語。惟查：
（一）被告於警訊時供承「機檯有插電，機檯內有代幣二十枚；將代幣投入機檯投幣
      孔內再押注，如押中的話會增加機檯的代幣點數，代幣向我本人兌換；一百元
      可兌換十枚代幣；該機檯已經擺放營業一個星期了，可供不特人兌換把玩。」
      ，足見前開電子遊戲機顯係供不特定人把玩營利，而非供販賣之用。且被告亦
      有參與實施兌換代幣之營業行為。
（二）前開電子遊戲機是放在前開檳榔攤內，從外面看不到前開電子遊戲機，因為被
      冰箱擋住，必須進到前開檳榔攤內才看得到。查獲前開電子遊戲機時，前開電
      子遊戲機內有二十個代幣，當時前開電子遊戲機有插電，只要打開開關就可以
      玩了等情，業據証人即查獲本案之員警丁○○於本院供明在卷，並有照片四幀
      附卷可稽。苟前開電子遊戲機確係供販賣之用，理應在顯眼處展售，以招徠顧
      客，而非將之藏放於前開檳榔攤內，並以冰箱擋住，復插電在可使用之狀態中
      。足資佐証被告前開警訊中之供述應與事實相符而可採信。
（三）設置前開電子遊戲機之甲○○於寄檯之初，尚於機檯抽屜內放置記載「入５８
      ７８７、回３１７０７」之開分、洗分統計表，作為統計之用，此亦有統計表
      一紙在卷可按。苟前開電子遊戲機確係供販賣之用，何須統計其開、洗分之情
      形？
（四）被告所經營之前開「阿西檳榔攤」並未聲請營利事業登記，僅係販賣香菸、檳
      榔等一時性消費商品予過往路人之小額買賣，其有特定之消費群，豈有在上址
      販賣價值二萬元前開電子遊戲機之理。且依卷附照片所示，前開檳榔攤僅係一
      小型鐵皮浪板組合而成之臨時攤位，空間狹小，僅有正面位置面臨道路可供路
      人暫停買受檳榔。再前開檳榔攤裏外，除前開電子遊戲機機檯上方放置有「合
      法電玩展售、歡迎試機、售價：２００００元」之牌告外，別無其他販賣電子
      遊戲機檯之廣告，該機檯擺放在於檳榔攤內冰箱後方，為冰箱所阻擋，甚為隱
      密，一般過往路人自外無從看見。是依其設備及營業模式，亦顯未兼營販售電
      子遊戲機台。
    從而，被告前開所辯，顯不足採。被告與甲○○顯僅係以販賣前開電子遊戲機之
    名義，規避取締，行經營電子遊戲場業之實。此外，並有前開電子遊戲機一台、
    代幣二十枚扣案可証，本件事証明確，被告犯行堪予認定。
二、核被告所為，係違反電子遊戲場業管理條例第十五條，應依同條例第二十二條論
    處。被告除提供前開檳榔攤供甲○○設置前開電子遊戲機外，並有為把玩者兌換
    代幣之行為已如前述，是被告顯非單純提供其營業場所供甲○○設置電子遊戲機
    營業，而係有參與經營電子遊戲場業行為之實施。是被告與甲○○二人有犯意聯
    絡、行為分擔，均為共同正犯。爰審酌被告並無犯罪前科、所擺設之電子遊戲機
    僅一台，營業規模甚小，及其犯罪後態度等一切情狀，量處如主文所示之刑，並
    諭知易科罰金之折算標準示懲。另查被告前未曾受有期徒刑以上刑之宣告，有台
    灣台中地方法院檢察署刑案資料查註紀錄表及台灣高等法院被告全國前案紀錄表
    各一紙在卷可按，本院認其經此科刑教訓後，當益知警惕，信無再犯之虞，因認
    其所受宣告之刑，以暫不執行為適當，爰併予宣告緩刑年，並於緩刑期內付保護
    管束，以勵來茲，而啟自新。
三、扣案之電子遊戲機一台、代幣二十枚係共犯甲○○所有，供違規經營電子遊戲場
    業所用之物，並依刑法第三十八條第一項第二款規定宣告沒收。
四、據上論斷，應依刑事訴訟法第二百九十九條第一項前段、第四百五十二條，電子
    遊戲場業管理條例第十五條、第二十二條，刑法第十一條前段、第四十一條第一
    前段、第七十四條第一款、第九十三條第一項、第三十八條第一項第二款，罰金
    罰鍰提高標準條例第二條，判決如主文。
本案經檢察官乙○到庭執行職務。
中      華      民      國      九十    年      六      月     十一     日
                                臺灣臺中地方法院刑事第一庭
                                    法  官  鄭  文  祺
如不服本判決，應於判決送達後十日內向本院提出上訴狀，上訴於臺灣高等法院臺中
分院( 須附繕本 )。
                                    書記官
中      華      民      國      九十    年      六    月     十一     日
附錄論罪科刑法條
電子遊戲場業管理條例第十五條
未依本條例規定辦理營利事業登記者，不得經營電子遊戲場業。
電子遊戲場業管理條例第二十二條
違反第十五條規定者，處行為人一年以下有期徒刑、拘役或科或併科新台幣五十萬元
以上二百五十萬元以下罰金。


司法院資訊處製作；財團法人民間司法改革基金會備份。
